ACORDAO-COMPLETO-2381128

ACÓRDÃO DE RELAÇÃO

ACÓRDÃO DE RELAÇÃO 11362/2019 ATA 38/2019 - SEGUNDA CÂMARA

Acórdão 11362/2019-TCU-Segunda Câmara
Os Ministros do Tribunal de Contas da União, reunidos em Sessão da 2ª Câmara, ACORDAM, por unanimidade, com fundamento nos arts. 143, inciso I, alínea "a" e 218 do Regimento Interno do TCU, aprovado pela Resolução nº 246, de 2011, em dar quitação ao Sr. Samuel Costa Neto (CPF XXX.559.486-XX) , diante do recolhimento integral da multa que lhe foi imputada por meio do item 9.3 do Acórdão 695/2012, prolatado pela 2ª Câmara do TCU na Sessão Ordinária do dia 7/2/2012 (Ata nº 3/2012) , de acordo com os pareceres emitidos nos autos:
Valor original da multa: R$20.000,00 / Data de origem da multa: 7/2/2012
	Valores recolhidos
	Datas dos recolhimentos

	R$   653,94
	06/01/2105

	R$    659,20
	06/02/2105

	R$    675,76
	27/03/2105

	R$    694,61
	07/07/2105

	R$    704,48
	26/08/2105

	R$    705,97
	11/09/2105

	R$    706,16
	06/10/2105

	R$    710,11
	06/11/2105

	R$    716,14
	08/12/2105

	R$    723,64
	07/01/2016

	R$    730,58
	05/02/2016

	R$    740,52
	08/03/2016

	R$    750,67
	25/04/2016

	R$    755,40
	31/05/2016

	R$    761,14
	22/06/2016

	R$    763,80
	19/07/2016

	R$    767,77
	22/08/2016

	R$    767,77
	05/09/2016

	R$    771,95
	20/10/2016

	R$    773,96
	30/11/2016

	R$ 1.000,00
	19/12/2016

	R$ 2.000,00
	20/01/2017

	R$ 2.000,00
	15/03/2017

	R$    800,00
	25/05/2017

	R$ 2.000,00
	30/10/2017

	R$ 2.500,00
	15/03/2018

	R$ 1.200,00
	23/05/2018

	R$ 1.200,96
	31/10/2018

1. Processo TC-Processo 011.403/2010-1 (TOMADA DE CONTAS ESPECIAL) 
	1.1. Apensos: TC-Processo 026.904/2008-9 (RELATÓRIO DE INSPEÇÃO) e TC; Processo 005.045/2018-5 (SOLICITAÇÃO) .
	1.2. Responsáveis: Cobra Tecnologia S.A. (CNPJ 42.318.949/0001-84) ; CPM Braxis Outsourcing S.A. (CNPJ 00.717.511/0001-29) ; Emerson Brandão dos Santos (CPF XXX.108.141-XX) e Samuel Costa Neto (CPF XXX.559.486-XX) .
	1.3. Órgão: então Ministério do Trabalho e Emprego.
	1.4. Relator: Ministro-Substituto André Luís de Carvalho.
	1.5. Representante do Ministério Público: Procurador Sergio Ricardo Costa Caribé.
	1.6. Unidade Técnica: Serviço de Controle dos Efeitos de Deliberações (Seproc/Secef) .
	1.7. Representação legal: 
	1.7.1. Marcelo Alves da Silva (OAB/DF 44.861) entre outros, representando a Cobra Tecnologia S.A.;
	1.7.2. Carolina Monteiro Duarte Mourão entre outros, representando Samuel Costa Neto; e
	1.7.3. Glauco Pereira Brandão (OAB/DF 34.169) , representando o Emerson Brandao dos Santos. 
	1.8. Determinar que a Seproc/Secef adote as seguintes medidas:
	1.8.1. envie a cópia do presente Acórdão, acompanhado do parecer da unidade técnica ao Sr. Samuel Costa Neto; e
	1.8.2. arquive os presentes autos.

Segunda Câmara

então Ministério do Trabalho e Emprego.

Cobra Tecnologia S.A. (CNPJ 42.318.949/0001-84); CPM Braxis Outsourcing S.A. (CNPJ 00.717.511/0001-29); Emerson Brandão dos Santos (CPF XXX.108.141-XX) e Samuel Costa Neto (CPF XXX.559.486-XX).

União X Emerson Brandão dos Santos

ANDRÉ DE CARVALHO

Procurador Sergio Ricardo Costa Caribé.

TOMADA DE CONTAS ESPECIAL (TCE)

Serviço de Controle dos Efeitos de Deliberações (Seproc/Secef).